臺灣桃園地方法院小額民事判決　　　　110年度桃小字第792號
　
原　　　告　詹江村　
訴訟代理人　王台玲　
被　　　告　方秋霞　

　
上列當事人間請求損害賠償事件，於民國110 年11月4 日言詞辯
論終結，本院判決如下：
    主    文
原告之訴駁回。
訴訟費用新臺幣壹仟元由原告負擔。
    理由要領
一、原告主張：被告於民國109 年6 月26日以「Candy Fang」之
    臉書帳號（下稱系爭臉書帳號），未經原告同意，將原告照
    片（下稱系爭照片）作為臉書帳號封面照片，侵害原告之肖
    像權。為此，爰依侵權行為之法律關係，請求被告賠償損害
    等語。並聲明：被告應給付原告10萬元，及自起訴狀繕本送
    達翌日起至清償日止，按週年利率5%計算之利息。
二、被告則以：系爭臉書帳號非被告使用等語，資為抗辯，並聲
    明：原告之訴駁回。
三、得心證之理由：
  ㈠按「當事人主張有利於己之事實者，就其事實有舉證之責任
    。但法律別有規定，或依其情形顯失公平者，不在此限。」
    ，民事訴訟法第277 條定有明文。又「民事訴訟如係由原告
    主張權利者，應先由原告負舉證之責，若原告先不能舉證，
    以證實自己主張之事實為真實，則被告就其抗辯事實即令不
    能舉證，或其所舉證據尚有疵累，亦應駁回原告之請求。」
    （見最高法院17年上字第917 號判例要旨）。次按「因故意
    或過失，不法侵害他人之權利者，負損害賠償責任。」，民
    法第184 條第1 項前段定有明文，而此條文所指侵權行為之
    成立，須具備：①有加害行為。②有故意或過失。③加害行
    為須具不法性。④侵害他人之權利。⑤侵害行為與損害之間
    須有因果關係之要件。是主張有侵權行為發生之被害人即須
    就上開各項要件負舉證責任。本件原告主張被告有侵害原告
    肖像權之行為，既為被告所否認，依上說明，自應由原告就
    被告為侵權行為人此一有利於己之事實，負舉證之責。
  ㈡次按私文書應由舉證人證其真正，但他造於其真正無爭執者
    ，不在此限，民事訴訟法第357 條定有明文。又「文書之證
    據力，有形式上證據力與實質上證據力之分。前者係指真正
    之文書即文書係由名義人作成而言；後者則為文書所記載之
    內容，有證明應證事實之價值，足供法院作為判斷而言。必
    有形式上證據力之文書，始有證據價值可言。文書之實質上
    證據力，固由法院根據經驗法則，依自由心證判斷之。但形
    式上之證據力，其為私文書者，則應依民事訴訟法第357 條
    規定決定之，即私文書之真正，如他造當事人有爭執者，應
    由舉證人證其真正。」（最高法院91年度台上字第1645號民
    事裁判要旨參照）。本件原告之事實，固據其提出系爭臉書
    帳號截圖為佐證（見本院卷第5 至7 頁），惟被告否認其之
    真正，依上開說明，應由原告先就該事實負舉證責任。
  ㈢原告雖主張系爭臉書帳號名稱「Candy Fang」即為被告，然
    本院認臉書公司係屬美國公司，申請其帳號並不需填寫申請
    人之中文姓名年籍，且註冊帳號之人是否即使用該帳號之人
    ，亦不能當然推認，是原告主張被告即為系爭臉書帳號中「
    Candy Fang」乙節，是否屬實，顯有疑義。復參諸原告訴訟
    代理人當庭陳稱：「（原告如何證明系爭帳戶是被告所使用
    ？）被告當下是109 年6 月26日使用原告的相片當FB封面，
    被告於我們110 年2 月26日起訴後就將所使用的帳戶包含方
    嘉文、方秋霞、CANDY FANG的帳戶刪除，目前無法證明第6
    頁的封面相片確實是被告所使用。我們也有嘗試與臉書公司
    查明被告先前所使用的帳戶，臉書公司說只要帳戶一經刪除
    ，資料無法回復。」等語（見本院卷第46頁背面），是原告
    所稱上開行為是否確為被告本人所為，既乏客觀證據可資證
    明，原告復無其他積極證據證明，僅屬原告主觀上臆測，尚
    無就該重要性事實之存在產生確信心證，此部分本院尚難為
    有利於原告之認定，故原告主張被告有侵害原告肖像權之事
    實，要無可取。
四、綜上所述，原告依侵權行為之法律關係，請求被告給付原告
    10萬元，及自起訴狀繕本送達翌日起至清償日止，按週年利
    率5%計算之利息，為無理由，應予駁回。
五、本件事證已臻明確，原告其餘之攻擊防禦方法及所提證據，
    於判決結果不生影響，爰不一一論列，併此敘明。
六、訴訟費用負擔之依據：民事訴訟法第78條。並依同法第436
    條之19第1 項規定，確定訴訟費用額為原告繳納之第一審裁
    判費1,000 元由原告負擔。
　
中    華    民    國   110    年    11    月    18    日
                  桃園簡易庭  法  官  汪智陽
以上正本係照原本作成。
如不服本判決，應於送達後20日內，向本院提出上訴狀並表明上
訴理由，如於本判決宣示後送達前提起上訴者，應於判決送達後
20日內補提上訴理由書（須附繕本）。
如委任律師提起上訴者，應一併繳納上訴審裁判費。
中    華    民    國   110    年    11    月    18    日
                              書記官  陳家蓁
附錄：
一、民事訴訟法第436條之24第2項：
    對於小額程序之第一審裁判上訴或抗告，非以其違背法令為
    理由，不得為之。
二、民事訴訟法第436條之25：
    上訴狀內應記載上訴理由，表明下列各款事項：
    ㈠原判決所違背之法令及其具體內容。
    ㈡依訴訟資料可認為原判決有違背法令之具體事實。
三、民事訴訟法第471條第1項：（依同法第436條之32第2項規定
    於小額事件之上訴程序準用之）
    上訴狀內未表明上訴理由者，上訴人應於提起上訴後20日內
    ，提出理由書於原第二審法院；未提出者，毌庸命其補正，
    由原第二審法院以裁定駁回之。